distr/hunspell/affix/vr.aff
SFX W Y 26

# Зворотня форма дієслів (-ся та -сь)
SFX W   ся	сь	тися		#  ~тися  ~тись


SFX W   тися	ться	[аеєиіїоуюя]тися	#		вечорітися	вечоріться

SFX W   тися	лося	[^у]тися		#		вечорітися	вечорілося	(Воно)
SFX W   тися	лось	[^у]тися		#		вечорітись	вечорілось	(Воно)
SFX W   нутися	лося	нутися		#		забракнутися	забраклося	(Воно)
SFX W   нутися	лось	нутися		#		забракнутись	забраклось	(Воно)
SFX W   тися	вся	літися		#		болітися	болівся	(Він)
SFX W   тися	всь	літися		#		болітись	болівсь	(Він)
SFX W   тися	лася	літися		#		болітися	болілася	(Вона)
SFX W   тися	лась	літися		#		болітись	болілась	(Вона)
SFX W   тися	лися	літися		#		болітися	болілися	(Вони)
SFX W   тися	лись	літися		#		болітись	болілись	(Вони)

SFX W   ітися	ишся	літися		#		болітися	болишся	(Ти)
SFX W   ітися	яться	літися		#		болітися	боляться	(Вони)

SFX W   тися	ється	[^лт][аія]тися		#		вечорітиться	вечоріється	(Воно)
SFX W   ітися	иться	[лт]ітися		#		закортітися	закортиться	(Воно)
SFX W   утися	еться	нутися		#		забракнутиться	забракнеться	(Воно)
SFX W   тися	ться	итися		#		фортунитися	фортуниться	(Воно)

SFX W   тися	ться	їтися		#		млоїтися	млоїться	(Воно)
SFX W   їтися	яться	їтися		#		млоїтися	млояться	(Вони)
SFX W   тися	вся	їтися		#		млоїтися	млоївся	(Він)
SFX W   тися	всь	їтися		#		млоїтись	млоївсь	(Він)
SFX W   тися	лася	їтися		#		млоїтися	млоїлася	(Вона)
SFX W   тися	лась	їтися		#		млоїтись	млоїлась	(Вона)
SFX W   тися	лися	їтися		#		млоїтися	млоїлися	(Вони)
SFX W   тися	лись	їтися		#		млоїтись	млоїлись	(Вони)

#ти	    вши	    ти		        #  боліти болівши


# Майбутній час на -тиме... для обмежених форм (лише 3-тя особа)

#subgroup vr5.cf

SFX X Y 2

SFX X   ся	меться	тися		#		абонуватиться	абонуватиметься	(Він)
SFX X   ся	муться	їтися		#		млоїтися	млоїтимуться	(Вони)



# Інші дієслова: жати - жну…

#group vr6

SFX Y Y 52

# Зворотня форма дієслів (-ся та -сь)
SFX Y   ся	сь	тися		#  ~тися  ~тись


SFX Y   тися	ться	[аеєиіїоуюя]тися	#		жатися	жаться

SFX Y   тися	лася	атися		#		жатися	жалася	(Вона)
SFX Y   тися	лась	атися		#		жатись	жалась	(Вона)
SFX Y   тися	лося	атися		#		жатися	жалося	(Воно)
SFX Y   тися	лось	атися		#		жатись	жалось	(Воно)
SFX Y   тися	лися	атися		#		жатися	жалися	(Вони)
SFX Y   тися	лись	атися		#		жатись	жались	(Вони)
SFX Y   тися	вся	атися		#		жатися	жався	(Я,	Ти,	Він)
SFX Y   тися	всь	атися		#		жатись	жавсь	(Я,	Ти,	Він)
SFX Y   тися	вшись	жатися		#		жатись	жавшись

SFX Y   атися	нуся	жатися		#		жатися	жнуся	(Я)
SFX Y   атися	нусь	жатися		#		жатись	жнусь	(Я)
SFX Y   атися	нешся	жатися		#		жатися	жнешся	(Ти)
SFX Y   атися	неться	жатися		#		жатиться	жнеться	(Він)
SFX Y   атися	немося	жатися		#		жатися	жнемося	(Ми)
SFX Y   атися	немось	жатися		#		жатись	жнемось	(Ми)
SFX Y   атися	немся	жатися		#		жатися	жнемся	(Ми)
SFX Y   атися	нетеся	жатися		#		жатися	жнетеся	(Ви)
SFX Y   атися	нетесь	жатися		#		жатись	жнетесь	(Ви)
SFX Y   атися	нуться	жатися		#		жатися	жнуться	(Вони)
SFX Y   атися	нися	жатися		#		жатися	жнися	(Ти)
SFX Y   атися	нись	жатися		#		жатись	жнись	(Ти)
SFX Y   атися	німося	жатися		#		жатися	жнімося	(Ми)
SFX Y   атися	німось	жатися		#		жатись	жнімось	(Ми)
SFX Y   атися	німся	жатися		#		жатися	жнімся	(Ми)
SFX Y   атися	ніться	жатися		#		жатися	жніться	(Ви)


SFX Y   стися	лася	стися		#		жатися	жалася	(Вона)
SFX Y   стися	лась	стися		#		жатись	жалась	(Вона)
SFX Y   стися	лося	стися		#		жатися	жалося	(Воно)
SFX Y   стися	лось	стися		#		жатись	жалось	(Воно)
SFX Y   стися	лися	стися		#		жатися	жалися	(Вони)
SFX Y   стися	лись	стися		#		жатись	жались	(Вони)
SFX Y   стися	вся	стися		#		жатися	жався	(Я,	Ти,	Він)
SFX Y   стися	всь	стися		#		жатись	жавсь	(Я,	Ти,	Він)
SFX Y   стися	вшись	стися		#		обікрастись	обікравшись



SFX Y   ік(.)астися	к\1адуся	ік.астися	#		вестися	ведуся	(Я)
SFX Y   ік(.)астися	к\1адусь	ік.астися	#		вестись	ведусь	(Я)
SFX Y   ік(.)астися	к\1адешся	ік.астися	#		обікрастися	обкрадешся	(Ти)
SFX Y   ік(.)астися	к\1адеться	ік.астися	#		обікраститься	обкрадеться	(Він)
SFX Y   ік(.)астися	к\1адемося	ік.астися	#		обікрастися	обкрадемося	(Ми)
SFX Y   ік(.)астися	к\1адемось	ік.астися	#		обікрастись	обкрадемось	(Ми)
SFX Y   ік(.)астися	к\1адемся	ік.астися	#		обікрастися	обкрадемся	(Ми)
SFX Y   ік(.)астися	к\1адетеся	ік.астися	#		обікрастися	обкрадетеся	(Ви)
SFX Y   ік(.)астися	к\1адетесь	ік.астися	#		обікрастись	обкрадетесь	(Ви)
SFX Y   ік(.)астися	к\1адуться	ік.астися	#		обікрастися	обкрадуться	(Вони)
SFX Y   ік(.)астися	к\1адися	ік.астися	#		обікрастися	обкрадися	(Ти)
SFX Y   ік(.)астися	к\1адись	ік.астися	#		обікрастись	обкрадись	(Ти)
SFX Y   ік(.)астися	к\1адімося	ік.астися	#		обікрастися	обкрадімося	(Ми)
SFX Y   ік(.)астися	к\1адімось	ік.астися	#		обікрастись	обкрадімось	(Ми)
SFX Y   ік(.)астися	к\1адімся	ік.астися	#		обікрастися	обкрадімся	(Ми)
SFX Y   ік(.)астися	к\1адіться	ік.астися	#		обікрастися	обкрадіться	(Ви)
